---
output: html_document
editor_options: 
  chunk_output_type: console
---


```{r setup, include=FALSE}
library(knitr)
library(kableExtra)
library(DT)
knitr::opts_chunk$set(
	eval = F,
	echo = T,
	error = F,
	message = FALSE,
	warning = FALSE,
	cache = T,
	collapse = T,
	# fig.width = 8,
	fig.height = 4,
	unit='cm',
	fig.align='center'
)


rm(list = ls())  ## 魔幻操作，一键清空~
options(stringsAsFactors = F)

getOption('timeout')
options(timeout=10000) 
```

# Seurat 命令列表


## 标准 Seurat 工作流程
```{r}
pbmc <- NormalizeData(object = pbmc)
pbmc <- FindVariableFeatures(object = pbmc)
pbmc <- ScaleData(object = pbmc)
pbmc <- RunPCA(object = pbmc)
pbmc <- FindNeighbors(object = pbmc, dims = 1:30)
pbmc <- FindClusters(object = pbmc)
pbmc <- RunUMAP(object = pbmc, dims = 1:30)
DimPlot(object = pbmc, reduction = "umap")
```


##  SCtransform 版本
```{r}
pbmc <- SCTransform(object = pbmc)
pbmc <- RunPCA(object = pbmc)
pbmc <- FindNeighbors(object = pbmc, dims = 1:30)
pbmc <- FindClusters(object = pbmc)
pbmc <- RunUMAP(object = pbmc, dims = 1:30)
DimPlot(object = pbmc, reduction = "umap")
```

```{r}
# 请注意，您可以使用 %>% 将多个命令串联在一起
pbmc <- SCTransform(pbmc) %>%
    RunPCA() %>%
    FindNeighbors(dims = 1:30) %>%
    FindClusters() %>%
    RunUMAP(dims = 1:30)
```


## Seurat 对象数据访问

### 细胞、基因及层级名称

```{r}
# 获取细胞和特征名称及总数 我们展示了多种获取相同输出细胞名称的方法
colnames(pbmc)
Cells(pbmc)

# 基因名
Features(pbmc)
rownames(pbmc)

# 细胞/基因数量
num_cells <- ncol(pbmc)
num_features <- nrow(pbmc)

# 对象层级列表
Layers(pbmc)

# 使用多模态对象列表检测
Assays(cbmc)

# 检测特异性基因（基因/ADT）
Features(cbmc[["RNA"]])
Features(cbmc[["ADT"]])

# 可变基因名称
VariableFeatures(pbmc)
```


### 身份类别标签
```{r}
# 设置和检索细胞标识

# Set identity classes to an existing column in meta data
Idents(object = pbmc) <- "seurat_annotations"

# 将元数据中的现有列设置为身份类别
Idents(pbmc)
table(Idents(pbmc))

# 将所有细胞的 identity 设置为 CD4 T 细胞
Idents(pbmc) <- "CD4 T cells"

# 为选定的一组细胞设置
pbmc.cells <- Cells(pbmc)
Idents(object = pbmc, cells = pbmc.cells[1:10]) <- "CD4 T cells"

# 获取细胞身份类别
Idents(object = pbmc)
levels(x = pbmc)

#将细胞身份类别存储在元数据中
pbmc[["old.ident"]] <- Idents(object = pbmc)
pbmc <- StashIdent(object = pbmc, save.name = "old.ident")

# 重命名身份类别
pbmc <- RenameIdents(object = pbmc, `CD4 T cells` = "T Helper cells")
```


### 细胞元数据
```{r}
# 查看元数据数据框，存储在 object@meta.data 中
pbmc[[]]

# 从元数据中检索特定值
pbmc$nCount_RNA
pbmc[[c("percent.mito", "nFeature_RNA")]]

# 添加元数据，参见 ?AddMetaData
random_group_labels <- sample(x = c("g1", "g2"), size = ncol(x = pbmc), replace = TRUE)
pbmc$groups <- random_group_labels
```


### 表达数据（在 Seurat v5 中以图层形式存储）
```{r}
# 以表达矩阵 RNA 计数矩阵的形式检索数据
pbmc[["RNA"]]$counts

# 具有相同结果的替代访问器函数
LayerData(pbmc, assay = "RNA", layer = "counts")

# Seurat v4 中的 GetAssayData 功能仍受支持
GetAssayData(object = pbmc, assay = "RNA", slot = "counts")

# ADT 计数矩阵（多模态对象）
cbmc[["ADT"]]$counts

# 设置表达式数据假设 new.data 是一个新的表达式矩阵
pbmc[["RNA"]]$counts <- new.data

# 具有相同结果的替代设置函数
LayerData(pbmc, assay = "RNA", layer = "counts") <- new.data

# Seurat v4 中的 SetAssayData 功能仍受支持
pbmc <- SetAssayData(object = pbmc, slot = "counts", new.data = new.data)
```



### 降维
```{r}
# 获取存储在 pbmc[['pca']]@cell.embeddings 中的细胞嵌入和特征载荷
Embeddings(pbmc, reduction = "pca")

# 存储在 pbmc[['pca']]@feature.loadings 中
Loadings(pbmc, reduction = "pca")

# 可选择创建自定义降维负载矩阵
new_reduction <- CreateDimReducObject(embeddings = new.embeddings, loadings = new.loadings, key = "custom_pca")
pbmc[["custom_pca"]] <- new_reduction
```


### 数据获取
```{r}
# FetchData 可以访问表达式矩阵、细胞嵌入或元数据中的任何内容。使用之前列出的命令访问整个矩阵，使用 FetchData 访问单个/小组变量
FetchData(object = pbmc, vars = c("PC_1", "nFeature_RNA", "MS4A1"), layer = "counts")
```


## 子集划分与合并

### 子集 Seurat 对象
```{r}
# 根据身份类别子集化 Seurat 对象，另请参阅?SubsetData
subset(x = pbmc, idents = "B")
subset(x = pbmc, idents = c("Naive CD4 T", "CD8 T"), invert = TRUE)

# 根据基因/特征的表达水平进行子集筛选
subset(x = pbmc, subset = MS4A1 > 2.5)

# 基于多重条件的子集筛选
subset(x = pbmc, subset = MS4A1 > 2.5 & PC_1 > 5)
subset(x = pbmc, subset = MS4A1 > 2.5, idents = "B")

# 根据对象元数据中的值进行子集筛选
subset(x = pbmc, subset = groups == "g1")

# 按身份类别对细胞数量进行下采样
subset(x = pbmc, downsample = 100)
```

### 分割图层
```{r}
# 在 Seurat v5 中，用户现在可以直接将对象分割到不同层中，将表达数据保留在一个对象内，但将多个样本分割到各层中，分割层后可直接进入整合工作流程
ifnb[["RNA"]] <- split(ifnb[["RNA"]], f = ifnb$stim)
Layers(ifnb)

# 如果需要，例如在整合后，这些层可以再次合并在一起
ifnb <- JoinLayers(ifnb)
```


### 合并对象（不带整合)
```{r}
# 在 Seurat v5 中，合并会创建一个单一对象，但将表达信息保留在不同的层中以供整合。如果不进行整合，合并后需重新合并各层。

# 合并两个 Seurat 对象
merged_obj <- merge(x = ifnb_list$CTRL, y = ifnb_list$STIM)
merged_obj[["RNA"]] <- JoinLayers(merged_obj)

# 合并两个以上 Seurat 对象的示例
merge(x = pbmc1, y = list(pbmc2, pbmc3))
```

### 合并对象（带整合）'
更多信息请参阅[整合介绍](https://satijalab.org/seurat/articles/integration_introduction)。
```{r}
merged_obj <- merge(x = ifnb_list$CTRL, y = ifnb_list$STIM)
merged_obj <- NormalizeData(merged_obj)
merged_obj <- FindVariableFeatures(merged_obj)
merged_obj <- ScaleData(merged_obj)
merged_obj <- RunPCA(merged_obj)
merged_obj <- IntegrateLayers(object = obj, method = RPCAIntegration, orig.reduction = "pca", new.reduction = "integrated.rpca",
    verbose = FALSE)

# 现在集成已完成，重新合并图层
merged_obj[["RNA"]] <- JoinLayers(merged_obj)
```


## 伪 bulk 分析

### 基于多个类别将细胞分组
```{r}
# 仅按细胞类型的伪 bulk
bulk <- AggregateExpression(ifnb, group.by = "seurat_annotations", return.seurat = TRUE)
Cells(bulk)

# 按刺激条件和细胞类型分类的伪 bulk
bulk <- AggregateExpression(ifnb, group.by = c("stim", "seurat_annotations"), return.seurat = TRUE)
Cells(bulk)

# 按刺激条件、细胞类型和供体进行伪 bulk 分析
bulk <- AggregateExpression(ifnb, group.by = c("stim", "seurat_annotations", "donor_id"), return.seurat = TRUE)
Cells(bulk)
```


## 在 Seurat 中进行可视化
Seurat 拥有一个基于 ggplot2 的庞大绘图库。默认情况下，所有绘图函数都会返回一个 ggplot2 图形，便于利用 ggplot2 进行轻松自定义。

```{r}
# 降维图
DimPlot(object = pbmc, reduction = "pca")

# 降维图，细胞按定量特征着色，默认使用 UMAP（如果可用）
FeaturePlot(object = pbmc, features = "MS4A1")

# 单细胞散点图
FeatureScatter(object = pbmc, feature1 = "MS4A1", feature2 = "PC_1")
FeatureScatter(object = pbmc, feature1 = "MS4A1", feature2 = "CD3D")

# 跨个体特征的散点图，替代 CellPlot
CellScatter(object = pbmc, cell1 = "AGTCTACTAGGGTG", cell2 = "CACAGATGGTTTCT")

VariableFeaturePlot(object = pbmc)

# 小提琴图和山脊图
VlnPlot(object = pbmc, features = c("LYZ", "CCL5", "IL32"))
RidgePlot(object = pbmc, feature = c("LYZ", "CCL5", "IL32"))
```

```{r}
# 热图（可视化 scale.data 数据槽）
DimHeatmap(object = pbmc, reduction = "pca", cells = 200)

# 标准工作流程
pbmc <- ScaleData(pbmc, features = heatmap_markers)
DoHeatmap(object = pbmc, features = heatmap_markers)

# sctransform 工作流程
pbmc <- GetResidual(pbmc, features = heatmap_markers)
DoHeatmap(object = pbmc, features = heatmap_markers)

# 每组最多 100 个单元格的热图
DoHeatmap(pbmc, heatmap_markers, cells = subset(pbmc, downsample = 100))
```

```{r}
# 新功能尝鲜！请注意，绘图函数现在会返回 ggplot2 对象，因此你可以为它们添加主题、标题和选项
VlnPlot(object = pbmc, features = "MS4A1", split.by = "groups")
DotPlot(object = pbmc, features = c("LYZ", "CCL5", "IL32"), split.by = "groups")
FeaturePlot(object = pbmc, features = c("MS4A1", "CD79A"), blend = TRUE)
DimPlot(object = pbmc) + DarkTheme()
DimPlot(object = pbmc) + labs(title = "2,700 PBMCs clustered using Seurat and viewed\non a two-dimensional UMAP")
```


```{r, echo=FALSE, eval=T}
library(knitr)
library(kableExtra)

custom_table <- data.frame(
  "主题" = c("DarkTheme", 
           "FontSize", 
           "NoAxes",
           "NoLegend",
           "RestoreLegend",
           "RotatedAxis"
           ),
  "功能" = c(
   "设置黑色背景与白色文字",
   "为图表中的不同元素设置字体大小",
   "移除坐标轴及轴文本",
   "移除所有图例元素",
   "移除后恢复图例",
   "旋转 X 轴标签"
  )
)

kable(custom_table, "html") %>%
  kable_styling(full_width = F, position = "center") %>%
  row_spec(0, extra_css = "border-bottom: none;") %>% # 去掉标题行的横线
  row_spec(1:nrow(custom_table), extra_css = "border-bottom: none;") # 去掉数据行的横线
```


```{r}
# 绘图辅助函数适用于基于 ggplot2 的散点图，如 DimPlot、FeaturePlot、CellScatter 和 FeatureScatter
plot <- DimPlot(object = pbmc) + NoLegend()

# HoverLocator 取代了之前的 `do.hover` 参数，它还可以通过 `information` 参数显示额外数据，设计初衷是与 FetchData 无缝协作
HoverLocator(plot = plot, information = FetchData(object = pbmc, vars = c("ident", "PC_1", "nFeature_RNA")))

# FeatureLocator 取代了之前的`do.identify`
select.cells <- FeatureLocator(plot = plot)

# 在 ggplot 对象上标记点
LabelPoints(plot = plot, points = TopCells(object = pbmc[["pca"]]), repel = TRUE)
```



## 多检测特征

使用 Seurat，您可以在单细胞级别轻松切换不同的检测数据（如 CITE-seq 的 ADT 计数或整合/批次校正后的数据）。大多数函数现在接受 assay 参数，但您可设置默认检测以避免重复声明。

```{r}
cbmc <- CreateSeuratObject(counts = cbmc.rna)
# 添加 ADT 数据
cbmc[["ADT"]] <- CreateAssayObject(counts = cbmc.adt)
# 通过指定要使用的检测方法运行分析
NormalizeData(object = cbmc, assay = "RNA")
NormalizeData(object = cbmc, assay = "ADT", method = "CLR")

# 检索并设置默认检测
DefaultAssay(object = cbmc)
DefaultAssay(object = cbmc) <- "ADT"
DefaultAssay(object = cbmc)

# 通过使用键从两个检测中提取特征表达
FetchData(object = cbmc, vars = c("rna_CD3E", "adt_CD3"))

# 使用键绘制来自多个检测的数据
FeatureScatter(object = cbmc, feature1 = "rna_CD3E", feature2 = "adt_CD3")
```
















