
```{r setup, include=FALSE}
library(knitr)
library(kableExtra)
library(DT)
knitr::opts_chunk$set(
	eval = T,
	echo = T,
	error = F,
	message = FALSE,
	warning = FALSE,
	cache = T,
	collapse = T,
	# fig.width = 6,
	fig.height = 4,
	unit='cm',
	fig.align='center'
)

opts_knit$set(root.dir = "data/3.regroup")

rm(list = ls())  ## 魔幻操作，一键清空~
options(stringsAsFactors = F)

getOption('timeout')
options(timeout=10000) 
```

# 单细胞二次分群
**背景知识**

Seurat里的FindClusters函数设置的resolution数值越大，分群的数量就越多，但是当单细胞数量太多的时候，会遇到resolution再变大，分群的数量也不再增加的情况。一次分群分不开时就会需要二次分群。

## 示例数据

这里的示例数据seu.obj.Rdata是GSE218208降维聚类分群的结果，因为文件太大，没有直接放进文件夹里，如果load报错就自己运行一下隔壁GSE218208的代码得到这个文件再跑。

```{r}
rm(list = ls())
library(Seurat)
library(dplyr)
load("../2.GSE218208/seu.obj.Rdata")
p1 = DimPlot(seu.obj, reduction = "umap",label=T)+NoLegend()
p1
```


## 二次分群

这里以树突细胞(DC)为例进行二次分群，想要切换别的细胞类型直接修改下面的my_sub即可。

核心就是提取感兴趣的亚群的细胞，后面就是标准流程和可视化了，没有区别

```{r}
my_sub = "DC" #⭐
sub.cells <- subset(seu.obj, idents = my_sub)
f = "obj.Rdata"
if(!file.exists(f)){
  sub.cells = sub.cells %>%
  NormalizeData() %>%
  FindVariableFeatures() %>%
  ScaleData(features = rownames(.)) %>%
  RunPCA(features = VariableFeatures(.))  %>%
  FindNeighbors(dims = 1:15) %>%
  FindClusters(resolution = 0.5) %>%
  RunUMAP(dims = 1:15) 
  save(sub.cells,file = f)
}
load(f)
DimPlot(sub.cells, reduction = 'umap',label = T)+NoLegend()
```

## marker基因及其可视化

```{r}
sub.cells.markers <- FindAllMarkers(sub.cells, only.pos = TRUE,  
                            min.pct = 0.25, logfc.threshold = 0.25)

top10 <- sub.cells.markers %>% 
  group_by(cluster) %>% 
  top_n(n = 10, wt = avg_log2FC) %>% 
  pull(gene);top10
```


```{r fig.width= 12,fig.height=12}
VlnPlot(sub.cells, features = top10)
RidgePlot(sub.cells, features = top10)
FeaturePlot(sub.cells, features = top10)
```

```{r}
DotPlot(sub.cells,features = top10)+ RotatedAxis()
DoHeatmap(sub.cells, features = top10) + NoLegend()
```

## 放回原来的Seurat对象里面

上面的umap图是感兴趣的单独的展示，也可以把它放回原来的seurat对象里。

```{r,fig.width= 12}
sub.cells@meta.data$celltype = paste0("M",sub.cells$seurat_clusters)

seu.obj$celltype = as.character(Idents(seu.obj))
seu.obj$celltype = ifelse(seu.obj$celltype==my_sub,
       sub.cells$celltype[match(colnames(seu.obj),colnames(sub.cells))],
       seu.obj$celltype) 
Idents(seu.obj) = seu.obj$celltype
p2 = DimPlot(seu.obj,label = T)+NoLegend()
p1+p2
```



