# (PART) 拟时序分析 {-}

```{r setup, include=FALSE}
library(knitr)
library(kableExtra)
library(DT)
knitr::opts_chunk$set(
	eval = T,
	echo = T,
	error = F,
	message = FALSE,
	warning = FALSE,
	cache = T,
	collapse = T,
	# fig.width = 6,
	fig.height = 4,
	unit='cm',
	fig.align='center'
)

opts_knit$set(root.dir = "data/4.monocle_one_sample")

rm(list = ls())  ## 魔幻操作，一键清空~
options(stringsAsFactors = F)

getOption('timeout')
options(timeout=10000) 
```

# 单样本拟时序分析


** 背景知识 **

做拟时序分析是为了探索自己感兴趣的几种细胞之间的发育关系，一般不是用全部类型的细胞来做的。

如果让ai来说拟时序的目的那就比我说的多:
> 拟时序分析（Pseudo-time analysis）是一种用于理解细胞状态和细胞命运变化的计算生物学方法。这种分析通常用于单细胞测序数据，其目的是重建细胞发育或疾病进程中的时间序列，即使实际的时间信息不可用。以下是进行拟时序分析的几个主要目的：
1. **细胞状态推断**：通过分析单个细胞的基因表达模式，推断细胞在生物学过程中所处的状态。
2. **细胞轨迹追踪**：重建细胞从一种状态转变到另一种状态的路径，这有助于理解细胞分化、发育或疾病进展的过程。
3. **细胞命运预测**：预测细胞随时间可能采取的发育轨迹，尤其是在干细胞分化或癌症发展的研究中。
4. **动态过程建模**：创建细胞状态变化的动态模型，这有助于揭示细胞行为的内在规律和调控机制。
5. **细胞亚群识别**：在复杂的细胞群体中识别不同的细胞亚群，并理解它们在生物学过程中的作用。
6. **基因调控网络推断**：通过分析基因表达随“拟时间”的变化，推断基因调控网络和信号传导途径。
7. **疾病机理探索**：在疾病研究中，拟时序分析有助于揭示疾病发生和发展的分子机制。
8. **药物作用机制研究**：通过观察药物处理前后细胞状态的变化，研究药物的作用机制和效果。
拟时序分析是一种强大的工具，它可以帮助研究者在没有直接时间标记的情况下，通过基因表达数据来探索细胞状态的变化和动态过程。这种方法在单细胞生物学、发育生物学、癌症生物学和神经科学等领域有着广泛的应用。

本篇代码是处理单样本数据的，下一篇是多样本的。

```{r}
rm(list = ls())
library(Seurat)
library(monocle)
library(dplyr)
load("../2.GSE218208/seu.obj.Rdata")
DimPlot(seu.obj,label = T)
table(Idents(seu.obj))
```

这里的示例数据seu.obj.Rdata是GSE218208降维聚类分群的结果，因为文件太大，没有直接放进文件夹里，如果load报错就自己运行一下隔壁GSE218208的代码得到这个文件再跑。

```{r}
seu.obj$celltype = as.character(Idents(seu.obj))
```

👆将注释的结果添加到了meta表格里面成为了celltype列。

为了节省计算资源我们还是抽样，实战时不能抽样哦。你跑完我的代码换个别的细胞类型跑跑看。注意差异分析那里加上了存在即跳过的代码，换了输入数据是要删除Rdata重新跑，或者是换一个工作目录跑。

```{r}
scRNA = subset(seu.obj,idents = c("CD14+ Mono","FCGR3A+ Mono"))
set.seed(1234)
scRNA = subset(scRNA,downsample = 100)#每种细胞抽100个
```

提取想要研究的两种细胞。

因为monocle和seurat是两个不同的体系，所以需要将seurat对象转换为monocle可以接受的CellDataSet对象。虽然monocle3已经出来很久了，但大家都不约而同的选择monocle2，大概就是习惯了吧。。

```{r}
ct <- scRNA@assays$RNA$counts

gene_ann <- data.frame(
  gene_short_name = row.names(ct), 
  row.names = row.names(ct)
)

pd <- new("AnnotatedDataFrame",
          data=scRNA@meta.data)
fd <- new("AnnotatedDataFrame",
          data=gene_ann)

sc_cds <- newCellDataSet(
  ct, 
  phenoData = pd,
  featureData =fd,
  expressionFamily = negbinomial.size(),
  lowerDetectionLimit=1)
sc_cds
```

## 构建细胞发育轨迹

选择基因有不同的策略，比如
1.使用seurat给出的高变化基因
2.按照平均表达量大于某个数字(比如0.1，官网用的是这个)的基因
3.使用不同细胞类型之间的差异基因，differentialGeneTest计算。
我们默认使用的是最后一个策略。

```{r }
sc_cds <- estimateSizeFactors(sc_cds)
sc_cds <- estimateDispersions(sc_cds)
table(scRNA@meta.data$celltype)
fdif = "diff_test_res.Rdata"
if(!file.exists(fdif)){
  diff_test_res <- differentialGeneTest(sc_cds,
                                        fullModelFormulaStr = "~celltype",
                                        cores = 4)
  save(diff_test_res,file = fdif)
}
load(fdif)
ordering_genes <- row.names (subset(diff_test_res, qval < 0.01))
#然后是查看基因，设置为排序要使用的基因
head(ordering_genes)
sc_cds <- setOrderingFilter(sc_cds, ordering_genes)
plot_ordering_genes(sc_cds)
#降维
sc_cds <- reduceDimension(sc_cds)
#细胞排序
sc_cds <- orderCells(sc_cds)
```

## 绘图展示

发育轨迹图

```{r}
library(ggsci)
p1 = plot_cell_trajectory(sc_cds)+ scale_color_nejm()
p2 = plot_cell_trajectory(sc_cds, color_by = 'Pseudotime') 
p3 = plot_cell_trajectory(sc_cds, color_by = 'celltype')  + scale_color_npg()
library(patchwork)
p2+p1/p3
```

这三种着色方式放在一起非常的带劲，很清晰的展示了pseudotime、state和celltype是怎样变化的。

经典的拟时序热图

展示了一些基因是如何随着时间轨迹的变化而渐变的，这个渐变不同于findmarkers，是体现变化过程的，而不是直接给出差异表达的基因。

```{r}
gene_to_cluster = diff_test_res %>% arrange(qval) %>% head(50) %>% pull(gene_short_name);head(gene_to_cluster)

plot_pseudotime_heatmap(sc_cds[gene_to_cluster,],
                        num_clusters = nlevels(Idents(scRNA)), 
                        show_rownames = TRUE,
                        cores = 4,return_heatmap = TRUE,
                        hmcols = colorRampPalette(c("navy", "white", "firebrick3"))(100))
```

用感兴趣的基因给轨迹图着色，gs可以换成你想换的基因

```{r}
gs = head(gene_to_cluster)
plot_cell_trajectory(sc_cds,markers=gs,
                     use_color_gradient=T)
```

也可以是jitter

```{r}
plot_genes_jitter(sc_cds[gs,],
                  grouping = "celltype",
                  color_by = "celltype",
                  nrow= 3,
                  ncol = NULL )
```











